臺灣高雄地方法院刑事判決　　　　　　 100年度易字第1438號
公　訴　人　臺灣高雄地方法院檢察署檢察官
被　　　告　李輝雄
上列被告因竊盜等案件，經檢察官提起公訴（100年度偵字第129
30、17288、18774號），本院判決如下：
    主  文
李輝雄犯如附表所示之罪，各處如附表主文欄所示之刑。應執行
有期徒刑年陸月，扣案之手套伍個、T 型六角扳手貳支、一字
起子貳支、中心沖壹支，均沒收。
    事  實
一、李輝雄意圖為自己不法之所有，分別基於竊盜之犯意，於下
    列時間為下列犯行：
  (一)於98年10月25日10時至13時間某時許，攜帶手套5 個（上開
    部分於起訴書敘述下列事實時均漏載）、客觀上足對於人之
    生命、身體安全造成威脅金屬製之T 型六角板手2 支，見所
    有權人為黃添財，車牌號碼OYF-246 號、引擎號碼為4TE-52
    4882號普通重型機車，價值約新臺幣（下同）2 萬元，停放
    於高雄市大社區嘉誠里柑宅巷17號之車棚中，以手持上開T
    型六角板手撬開電門並發動引擎之方式加以竊取，得手後便
    將原車牌丟棄於附近之垃圾桶，而改懸掛車牌號碼KEK-299
    號之車牌（上開車牌為其母李周雲英所有）以躲避追緝並作
    為代步工具。
  (二)又於99年1  月13日下午14時前之不詳時間，攜帶前開手套5
    個、客觀上足對於人之生命、身體安全造成威脅金屬製之一
    字起子2 支，並騎乘上開竊得之普通重型機車，行經吳浩岳
    位於高雄市○○區○○里○○路298 號住處前，見該處1 樓
    鐵製拉門未鎖，遂打開拉門進入（侵入住宅部分，未據告訴
    ），並前往該處3 樓，以手持一字起子撬開3 樓房間門入內
    後竊取黃金戒指1 只（價值約1 千元）、白金戒指2 只（價
    值約4 千元）、鑲鑽白金戒指1 只（價值約2 萬元）及現金
    50元硬幣97枚，價值共計29,850元之財物，得手後復騎乘前
    揭竊得之普通重型機車離開現場。
  (三)復於99年5 月1 日上午10時許，攜帶上開手套5 個、一字起
    子2 支，並騎乘前開竊得之普通重型機車，行經許金柱位於
    高雄市○○區○○里○○路35號之住處前，以手持一字起子
    撬開該住處後方鋁門之方式，進入住宅之房間內，竊取現金
    2 萬元、洋酒6 瓶、手錶1 支等財物，總價值約3 萬元，得
    手後復騎乘前開竊得之普通重型機車離開現場。
  (四)於99年5 月12日上午6 時20分許，攜帶上開手套5 個、一字
    起子2 支，並騎乘上揭竊得之普通重型機車，行經蕭雲蘭位
    於高雄市○○區○○里○○路121-5 號之住處前，以手持一
    字起子撬開鋁門喇叭鎖之方式，進入住處2 樓的房間內，竊
    取黃金項鍊、戒指、耳環、手鍊等共約10兩重；白金項鍊1
    條、戒指1 只共約1 兩重；玉手鐲1 個；玉墜子2 個；玉製
    印章4 個；舊紙鈔及硬幣約100 元；現金1 萬5 千元，價值
    共計40萬元左右之財物，得手後復騎乘前揭竊得之普通重型
    機車離開現場。
  (五)於99年10月中旬某日之上午10時許，攜帶上開手套5 個，並
    騎乘上揭竊得之普通重型機車，行經原由黃丕顯所經營但已
    停業，位於高雄市○○區○○里○○路220-18號之嘉元幼稚
    園前，見門口之不鏽鋼大門價值不斐，便在巷口攔下吊車1
    部，利用不知情之司機將前揭不鏽鋼大門吊起，並指示該司
    機開往址設高雄市○○區○○路291-1 號，經營廢五金回收
    之祝旺企業有限公司，擬將之出售，李輝雄則另行攔下計程
    車搭乘一同前往。嗣由受僱於祝旺企業有限公司之葉美珠接
    洽時察覺有異，並準備報警處理，李輝雄見狀遂搭乘計程車
    離開現場。
  (六)於99年11月中旬某日上午9 時30分許前之不詳時間，攜帶上
    開手套5 個、客觀上足對於人之生命、身體安全造成威脅金
    屬製之中心沖起子1 支，並騎乘上揭竊得之普通重型機車，
    行經陳昭興位於高雄市○○區○○里○○路46號之住處前，
    以手持中心沖擊破鋁門的玻璃後，伸手進去將門鎖開啟之方
    式，再進入室內竊取黃金項鍊1  條、黃金戒指2 只及現金3
    千元，價值共計5 萬3 千元左右之財物，得手後復騎乘前揭
    竊得之普通重型機車離開現場。
  (七)於99年11月中旬某日上午9 時30分許前之不詳時間，攜帶前
    開手套5 個、一字起子2 支，並駕駛被告之母李周雲英所有
    ，車牌號碼YQ-1942 號自小客車，行經劉友中位於高雄市鼓
    山區桃源里柴山105 號之住處前，先攀爬鐵皮圍牆入內，再
    持一字起子撬開鋁門之方式，進入屋內竊取支票本17本，得
    手後復駕駛上開自小客車離開現場。
  (八)於99年11月20日上午9 時許，攜帶前開手套5 個，並駕駛上
    開自小客車，行經陳評仁位於高雄市鼓山區南勝里龍文巷38
    號之住處前，見該住處大門未鎖，另基於侵入住宅之犯意，
    擅自侵入屋內，並竊取洋酒3 瓶，得手後復駕駛上開自小客
    車離開現場。
  (九)於99年12月中旬某日上午7 時許，攜帶前開手套5 個，並騎
    乘前揭竊得之普通重型機車，行經簡謝美位於高雄市○○區
    ○○里○○路123 號之住處前，因見後方大門未上鎖，另基
    於侵入住宅之犯意，擅自侵入屋內，復徒手竊取現金1 萬元
    、項鍊1 條（起訴書漏載），得手後騎乘前揭竊得之普通重
    型機車離開現場。
  (十)於99年12月間某日上午10時許，攜帶前開手套5 個，並騎乘
    前揭竊得之普通重型機車，行經謝明興位於高雄市○○區○
    ○路76號之住處前，因見前方大門未上鎖，復基於侵入住宅
    之犯意，擅自侵入屋內並前往2 樓房間內開啟抽屜，徒手竊
    取價值約5 千元之黃金戒指2 只，嗣為外籍幫傭發現後，便
    將得手之財物帶走，並騎乘前揭竊得之普通重型機車離開現
    場。
  (十一)於100 年4 月15日上午11時27分許，攜帶前開手套5 個、一
    字起子2 支，並駕駛上開自小客車，行經鄭再明位於高雄市
    大樹區○○里○○路32號之住處前，先開啟圍牆外之鐵門後
    ，以手持一字起子之方式撬開住宅之後門紗窗及木門進入住
    宅內，竊取黃金手環、腳鍊、項鍊、戒指共重約25兩；宏碁
    筆記型電腦1 台；手錶1 只；數位相機1 台；現金約7 萬元
    ，價值共約150 萬元左右之財物，得手後復駕駛上開自小客
    車離開現場。
二、嗣經警調閱鄭再明上開現場監視器錄影畫面後，依李輝雄駕
    駛上開自小客車之車牌號碼，循線查獲，而得李輝雄同意後
    至其位於高雄市○○區○○路90巷9 號之住處搜索，並扣得
    宏碁筆記型電腦1 台（已發還鄭再明）、外套、背心各1 件
    、手提袋1  個、洋酒1 瓶（已發還許金柱）、作案用手套5
    個、六角T 型板手2 支（起訴書誤載為1  支）、一字起子2
    支、中心沖1 支、手電筒1 支、運動眼鏡1  個、製圖工具1
    組、支票本17本（已發還劉友中）、印章1 個、鑰匙16支、
    鑰匙1 包等物品。又李輝雄為警詢問時，於事實一之(一)至(十)
    未被發覺前，自動向員警告知經過且自願接受裁判後，始查
    獲上情。
三、案經吳浩岳、蕭雲蘭、陳昭興（起訴書誤載為陳「紹」興）
    、陳評仁、簡謝美、謝明興、鄭再明訴由高雄市政府警察局
    仁武分局移送臺灣高雄地方法院檢察署檢察官偵查起訴。
    理  由
一、按被告以外之人於審判外之陳述，雖不符刑事訴訟法第159
    條之1 至第159 條之4 之規定，而經當事人於審判程序同意
    作為證據，法院審酌該言詞陳述或書面陳述作成時之情況，
    認為適當者，亦得為證據；當事人、代理人或辯護人於法院
    調查證據時，知有第159 條第1 項不得為證據之情形，而未
    於言詞辯論終結前聲明異議者，視為有前項之同意，刑事訴
    訟法第159 條之5 定有明文。查本案判決所引用具傳聞性質
    之各項證據資料，業經本院於審判期日依法踐行調查證據程
    序，檢察官、被告就上開證據之證據能力均未爭執（本院卷
    第51頁），且於言詞辯論終結前亦未聲明異議，復查無依法
    應排除證據能力之情形，依上開規定，均應認有證據能力。
二、上開事實，業據被告於警詢、偵查及本院審理中坦承不諱（
    被告對竊盜行為均坦誠，原僅爭執事實一之(四)、(十一)之黃金數
    量，後改稱不爭執，本院卷第65頁），核與證人即祝旺企業
    有限公司會計葉美珠於警詢及偵查中證述；證人即被害人許
    金柱、黃丕顯、劉友中、證人即告訴人陳評仁、簡謝美於警
    詢時之證述；證人即被害人吳浩岳、黃添財、證人即告訴人
    陳昭興、謝明興於警詢及偵查中之證述；證人即告訴人鄭再
    明、蕭雲蘭於警詢、偵查及本院審理中之證述相符，並有高
    雄市政府警察局仁武分局搜索扣押筆錄、扣押物品目錄表、
    扣押物照片、失車- 案件基本資料詳細畫面報表、現場照片
    （許金柱部分）、監視器翻拍照片（蕭雲蘭、鄭再明部分）
    、贓物認領保管單（黃添財、許金柱、劉友中、鄭再明部分
    ）、車號查詢重型機車車籍在卷可證，足認被告前揭任意性
    自白與事證相符而足以採信。從而，本案事證明確，被告上
    開犯行，均洵堪認定。
三、按行為後法律有變更者，適用行為時之法律，但行為後之法
    律有利於行為人者，適用最有利於行為人之法律，刑法第2
    條第1 項定有明文。查被告為犯罪事實一之(一)至(四)、(六)、(七)
    之犯行後，刑法第321 條第1 項規定於100 年1 月26日經總
    統公布修正，並於同年月28日生效。該項第1 款於修正前規
    定「於夜間侵入住宅或有人居住之建築物、船艦或隱匿其內
    而犯之者」，修正後則規定「侵入住宅或有人居住之建築物
    、船艦或隱匿其內而犯之者」；該項修正前之法定刑為「6
    月以上5 年以下有期徒刑」，而修正後之法定刑則為「6 月
    以上5 年以下有期徒刑，得併科新臺幣10萬元以下罰金」，
    是修正後該條項第1 款已不限於夜間竊盜情形，且該項之法
    定刑亦增加得併科罰金之規定，經比較新、舊法之結果，被
    告前開行為後之法律並未較有利，依前開刑法第2 條第1 項
    前段之規定，此部分應適用被告行為時之修正前刑法第321
    條第1 項之規定，合先敘明。
四、論罪科刑
  (一)按刑法第321 條第1 項第3 款之攜帶兇器竊盜罪，係以行為
    人攜帶兇器竊盜為其加重條件，此所謂兇器，其種類並無限
    制，凡客觀上足對人之生命、身體、安全構成威脅，具有危
    險性之兇器均屬之，且祇須行竊時攜帶此種具有危險性之兇
    器為已足，並不以攜帶之初有行兇之意圖為必要，最高法院
    79年台上字第5253號著有判例可資參照。次按，刑法第321
    條第1 項第2 款規定將「門扇」、「牆垣」、「其他安全設
    備」並列，而所謂「門扇」應專指門戶，即分隔住宅或建築
    物內外之出入口大門而言；另「其他安全設備」，則指門扇
    、牆垣以外，依社會通常觀念足認為防盜之一切設備者，如
    門鎖、窗戶、房間門或通往陽臺之門即屬之；而籬笆本係因
    防閑而設，自屬安全設備之一種，究與牆垣係用土磚作成之
    性質有間，最高法院25年上字第4168號、45年台上字第210
    號判例可資參照。又按，毀壞門鎖而行竊，應視該鎖之性質
    而論以毀壞安全設備或門扇，如該鎖為門之一部（如司畢靈
    鎖、電動鎖或喇叭鎖），則應認為毀壞門扇之加重竊盜罪（
    最高法院74年度台上字第243 號、83年度台上字第3856號判
    決意旨參照）。再按刑法第321 條第1 項第2 款之毀越門扇
    安全設備竊盜罪，關於「毀越」指毀損與踰越而言，毀越門
    扇或安全設備而入室行竊，其越入行為即屬侵入住宅，已結
    合於所犯加重竊盜之罪質中，無更行構成侵入住宅罪之理；
    而其中毀損門扇安全設備竊盜罪，乃同法第354 條之毀損罪
    與普通竊盜罪之結合犯，上開毀損門扇安全設備，係犯普通
    竊盜罪之加重情形，已結合於所犯加重竊盜之罪質中，自不
    能於論以加重竊盜罪外，更行論以毀損罪（最高法院27年上
    字第1887號判例意旨、92年度台非字第6 號判決意旨參照）
    。另刑法第321 條第1 項所列各款為竊盜之加重條件，如犯
    竊盜罪兼具數款加重情形時，因竊盜行為祇有一個，仍祇成
    立一罪，不能認為法律競合或犯罪競合，但判決主文應將各
    種加重情形順序揭明，理由並應引用各款，俾相適應（最高
    法院69年度台上字第3945號判例意旨參照）。末按，無故侵
    入住宅罪雖係繼續犯，惟其犯罪態樣，係以侵入為之，而普
    通竊盜罪，其犯罪態樣，則以竊取為之，二者行為之時空或
    有所重疊，然並非同一行為，不應論以想像競合犯（97年11
    月12日臺灣高等法院暨所屬法院97年法律座談會刑事類提案
    第11號法律問題研討結果參照）。
  (二)查扣案之T 型六角扳手2 支，係被告於事實一之(一)所持用、
    一字起子2 支，係被告於事實一之(二)至(四)、(七)、(十一)所持用、
    中心沖1 支，係被告於事實一之(六)所持用，均屬金屬製品，
    質地堅硬，有扣案照片可證，且能破獲門鎖、擊破玻璃，客
    觀上均足以對人之生命、身體、安全構成威脅，自屬兇器無
    訛；又被告為事實一之(二)犯行時，以一字起子撬開3 樓房間
    門，自屬毀壞安全設備；再被告為事實一之(七)所示之犯行時
    ，其翻越之鐵皮圍牆，高度約2 公尺，有本院公務電話紀錄
    在卷可參（本院卷第74頁），係欲防止他人任意進入，依通
    常觀念應具有防盜之功能，自屬安全設備之一種，被告踰越
    上開鐵皮圍牆行竊，自屬踰越安全設備竊盜之行為。是核被
    告所為，事實一之(一)係犯修正前刑法第321 條第1 項第3 款
    之攜帶兇器竊盜罪；事實一之(二)係犯修正前刑法第321 條第
    1 項第2 、3 款之攜帶兇器、毀壞安全設備竊盜罪；事實一
    之(三)、(四)、(六)均係犯修正前刑法第321 條第1 項第2 、3 款
    之攜帶兇器、毀壞門扇竊盜罪；事實一之(五)係犯刑法第320
    條第1 項之竊盜罪；事實一之(七)係犯修正前刑法第321 條第
    1 項第2 、3 款之攜帶兇器、踰越安全設備、毀壞門扇竊盜
    罪；事實一之(八)、(九)、(十)均係犯刑法第306 條第1 項之侵入
    住宅罪、同法第320 條第1 項竊盜罪；事實一之(十一)則係犯刑
    法第321 條第1 項第1 、2 、3 款之攜帶兇器、毀壞門扇、
    侵入住宅竊盜罪。被告於事實一之(五)部分利用不知情吊車司
    機將不銹鋼大門吊走，為間接正犯。又公訴意旨於事實一之
    (九)雖未記載被告竊取「項鍊1 條」，惟此屬單純一罪犯罪事
    實之一部擴張，為起訴效力所及，依審判不可分原則，本院
    自應予以審判。公訴意旨復認被告於事實一之(十一)所示之犯行
    ，係犯修正前刑法第321 條第2 款、第3 款，惟其犯罪時間
    係在100 年4 月15日，應適用修正後刑法第321 條，公訴意
    旨前開論述尚有未當。再公訴意旨雖以被告事實一之(二)、(三)
    、(四)、(六)、(七)、(十一)均有踰越被害人或告訴人上開住處門扇云
    云，惟按刑法第321 條第1 項第2 款毀越門扇之「越」字，
    係指越入者而言，如係走入不得謂之越（最高法院24年7 月
    總會決議參照）。是行為人毀壞門扇後啟門步行入屋行竊，
    並非以踰越之方式越入屋內，揆諸前開決議，其步行入屋之
    行為即非屬刑法第321 條第1 項第2 款之「越」入行為。查
    本案被告上開犯行均係以毀壞被害人或告訴人上開住處之門
    鎖後，啟門步行侵入屋內竊盜，是其顯無「踰越」門扇之行
    為，應論以毀壞門扇；而事實一之(二)1 樓鐵製拉門並未上鎖
    ，3 樓之房間門則屬安全設備，其以一字起子破壞3 樓房間
    門而入內行竊，應係毀壞安全設備，公訴意旨認均係毀越門
    扇，顯有誤解。再被告上開行為仍屬同一竊盜行為範疇，亦
    祇成立一罪，自無犯罪事實擴張或減縮之情形，併此敘明。
    被告所犯上開各罪，其犯意各別，時地有異，應予分論併罰
    。
  (三)按刑法第62條所謂發覺，固非以有偵查犯罪權之機關或人員
    確知其人犯罪無誤為必要，而於對其發生嫌疑時，即得謂為
    已發覺；但此項對犯人之嫌疑，仍須有確切之根據得為合理
    之可疑者，始足當之，若單純主觀上之懷疑，要不得謂已發
    生嫌疑。又所謂自首，祇以犯人在其犯罪未發覺前，向該管
    公務員自承犯罪而受裁判為已足，至是否同受他案訊問一併
    供出，與其自首之效力，並不生何影響（最高法院72年台上
    字第641  號、30年上字第140  號判例意旨參照）。被告於
    100 年4 月15日接受警方調查事實一之(十一)之犯行時，於其所
    為事實一之(一)至(十)所示犯罪未經偵查機關發覺前，主動坦承
    事實一之(一)至(十)所示犯行，而願接受裁判，有被告之警詢筆
    錄、高雄市政府警察局仁武分局100 年4 月18日高市警仁分
    刑偵字第1000030896號函（偵一卷第1 頁）在卷可參，堪認
    其符合自首要件，本院審酌被告為事實一之(一)至(十)所列犯行
    ，倘未經自首，並無發現之必然性，是此部分自首應有利犯
    罪之訴追，爰依刑法第62條前段規定，就被告為事實一之(一)
    至(十)所示之犯行，均各減輕其刑。
  (四)按受徒刑之執行完畢，或一部之執行而赦免後，5 年以內故
    意再犯有期徒刑以上之罪者，為累犯，加重本刑至2  分之1
    ，刑法第47條第1 項定有明文。又被告犯應併合處罰之數罪
    ，經法院分別判處有期徒刑確定，並依檢察官之聲請，以裁
    定定其數罪之應執行刑確定，該數罪是否執行完畢，係以所
    定之刑全部執行完畢為斷。其在未裁定前已先執行之有期徒
    刑之罪，因嗣後合併他罪定應執行刑之結果，檢察官所換發
    之執行指揮書，係執行應執行刑，其前已執行之有期徒刑部
    分，僅應予扣除，不能認為已執行完畢。查公訴意旨雖以被
    告因竊盜案件，經本院以97年度易字第817 號判決判處有期
    徒刑2 月，並於97年9 月22日確定，甫於98年4 月14日易科
    罰金執行完畢，被告於5 年內再犯本案犯行，而認被告應依
    刑法第47條第1 項規定，均論以累犯並加重其刑云云。惟查
    ，被告於96年12月31日因竊盜案件、97年3 月8 日因贓物案
    件、97年6 月21日因毒品危害防制條例案件，分別經本院以
    97年度易字第1082號、98年度簡上字第186 號及97年度審訴
    字第3619號各判處有期徒刑10月、2 月、7 月確定等情，有
    臺灣高等法院被告前案紀錄表及上揭刑事判決在卷可稽，而
    上開3 罪之犯罪時間均在97年易字第817 號案件確定前所犯
    ，且被告所犯上揭4 罪（即97年度易字第817 號、97年度易
    字第1082號、98年度簡上字第186 號及97年度審訴字第3619
    號），業由檢察官聲請定應執行刑，經本院以100 年度聲字
    第2145號裁定定應執行有期徒刑1 年9 月，並經臺灣高等法
    院高雄分院以100 年抗字第212 號裁定駁回其抗告確定，目
    前仍在執行中，亦有卷附臺灣高等法院被告前案紀錄表、上
    開刑事裁定（本院卷第41頁）可考，揆諸前揭說明，其前已
    執行之有期徒刑部分（即97年度易字第817 號），僅應予扣
    除，不能認為已執行完畢。從而，被告所犯本院97年度易字
    第817 號案件之有期徒刑既視為尚未執行完畢，當無構成累
    犯之餘地，公訴意旨認被告在上開案件有期徒刑執行完畢5
    年內再犯本案犯行，均應論以累犯等詞，容有誤會，併此敘
    明。
  (五)爰審酌被告年值壯年，智識程度為國小畢業，尚非無謀生能
    力，卻不思循正軌賺取所需，僅因吸毒所需任意行竊，漠視
    他人財產權利，且任意侵入他人住宅，破壞被害人居家安寧
    ，復未主動彌補被害人所受損失，所為均屬不該；惟念被告
    犯後始終坦承犯行，竊得財物少部分由告訴人領回，及其攜
    帶兇器行竊之手段，被害人所受損失多寡等一切情狀，分別
    量處如主文所示之刑，以資懲儆。再按刑法第51條數罪併罰
    定執行刑之立法方式，採限制加重原則，亦即非以累加方式
    定應執行刑，被告於事實一所示之侵入住宅、竊盜、加重竊
    盜等行為，各自犯罪手法類似，如以實質累加方式定應執行
    刑，則處罰之刑度顯將超過其行為之不法內涵，違反罪責原
    則，及考量刑罰對被告造成之痛苦程度，係隨刑度增加而生
    加乘效果，非以等比方式增加，是以隨罪數增加遞減刑罰方
    式，當足以評價被告行為不法性之法理（即多數犯罪責任遞
    減原則）等情，爰就前開量處之刑，定其應執行刑3 年6 月
    。
  (六)扣案之手套5 個、一字起子2  支、T 型扳手2 支、中心沖1
    支，均係被告所有，各供被告犯本案事實一所示犯罪之用或
    預備之用，業據被告陳明在卷（本院卷第61頁），爰依刑法
    第38條第1 項第2 款於各該罪刑項下宣告沒收；至其餘扣案
    物，或屬被害人之物品，或與本案無關，且均非違禁物，爰
    不為沒收之宣告，附此敘明。
五、至公訴意旨以：被告所犯行竊次數逾10次，顯染有犯罪之習
    慣，請諭知於刑之執行前，令入勞動場所強制工作，以資矯
    治等語。按保安處分係對受處分人將來之危險性所為拘束其
    身體、自由等之處置，以達教化與治療之目的，為刑罰之補
    充制度。本諸法治國家保障人權之原理及刑法之保護作用，
    其法律規定之內容，應受比例原則之規範，使保安處分之宣
    告，與行為人所為行為之嚴重性、行為人所表現之危險性、
    及對於行為人未來行為之期待性相當（最高法院88年度台上
    字第7339號判決要旨可參）。又按刑法上之習慣犯，與累犯
    、連續犯之性質有別，必須有具體之事實，足資證明行為人
    有犯罪之惡習及慣行，始有習慣犯規定之適用，並非一有累
    犯或連續犯之情形，即可認為有犯罪之習慣（最高法院92年
    度台上字第5405號判決要旨參照）。查，被告固於98年10月
    25 日 起至100 年4 月15日止，在長達約1 年6 月期間先後
    犯本案11次竊盜、加重竊盜罪，惟被告係因施用毒品上癮，
    乃偷他人之物等情，業據被告於本院審理時供明在卷（本院
    卷第65頁）；參以被告於95年間確曾因施用毒品，經本院以
    95年度毒聲字第775 號裁定送觀察、勒戒後，因認有繼續施
    用毒品傾向，再以95年度毒聲字第1696號裁定令入戒治處所
    施以強制戒治，於96年10月23日執行完畢出所；至97年3 月
    間起被告始因施用毒品而追訴處罰，且在其成年迄97年間，
    亦僅於79年間因竊盜案件為本院判處有期徒刑1 年4 月確定
    ，此有卷附臺灣高等法院被告前案紀錄表可憑。準此，被告
    辯稱係因沾染毒品而偷竊一詞，已難謂虛妄，足見被告犯竊
    盜罪係與施用毒品惡習間具有密切關係，尚非被告原有懶惰
    或遊盪等犯罪習慣已明。再佐以被告係以侵入住宅竊取財物
    之方式為之，且多趁屋內無人竊取之，若為人發現則倉皇逃
    逸，未持犯案工具傷人及被告事後主動供出尚未經發覺之犯
    行，堪認被告犯罪之嚴重性及危險性均屬有限。另被告自陳
    係從事鐵工一職（警卷第4 頁），顯見被告亦非無謀生之技
    能。此外，本院認量處前開刑期暨定其應執行刑，已足懲處
    被告前揭竊盜犯行，並得警惕其日後不再重蹈覆轍。是綜合
    考量上情，爰不併為強制工作之宣告，併此敘明。
據上論斷，應依刑事訴訟法第299 條第1 項前段，刑法第2 條第
1 項前段、刑法第306 條第1 項、第320 條第1 項、修正前刑法
第321 條第1 項第2 款、第3 款，刑法第321 條第1 項第1 款、
第2 款、第3 款、第62條前段、第38條第1 項第2 款、第51條第
5款 、第9 款，刑法施行法第1條之1，判決如主文。
本案經檢察官蕭擁溱到庭執行職務。
中    華    民    國   100    年    11    月    14    日
                  刑事第十一庭  法  官  林正忠
以上正本證明與原本無異。
如不服本判決應於收受判決後10日內向本院提出上訴書狀，並應
敘述具體理由。其未敘述上訴理由者，應於上訴期間屆滿後20日
內向本院補提理由書(均須按他造當事人之人數附繕本)「切勿逕
送上級法院」。
中    華    民    國  100     年    11    月    14    日
                                書記官  呂姿儀
附表：
┌─────┬────────────────────────┐
│犯罪事實  │              主           文                   │
├─────┼────────────────────────┤
│事實一之(一)│李輝雄犯攜帶兇器竊盜罪，處有期徒刑伍月，扣案之手│
│          │套伍個、T 型六角扳手貳支，均沒收。              │
├─────┼────────────────────────┤
│事實一之(二)│李輝雄犯攜帶兇器、毀壞安全設備竊盜罪，處有期徒刑│
│          │伍月，扣案之手套伍個、一字起子貳支，均沒收。    │
├─────┼────────────────────────┤
│事實一之(三)│李輝雄犯攜帶兇器、毀壞門扇竊盜罪，處有期徒刑伍月│
│          │，扣案之手套伍個、一字起子貳支，均沒收。        │
├─────┼────────────────────────┤
│事實一之(四)│李輝雄犯攜帶兇器、毀壞門扇竊盜罪，處有期徒刑壹年│
│          │，扣案之手套伍個、一字起子貳支，均沒收。        │
├─────┼────────────────────────┤
│事實一之(五)│李輝雄犯竊盜罪，處有期徒刑月，扣案之手套伍個均│
│          │沒收。                                          │
├─────┼────────────────────────┤
│事實一之(六)│李輝雄犯攜帶兇器、毀壞門扇竊盜罪，處有期徒刑陸月│
│          │，扣案之手套伍個、中心沖壹支，均沒收。          │
├─────┼────────────────────────┤
│事實一之(七)│李輝雄犯攜帶兇器、踰越安全設備、毀壞門扇竊盜罪，│
│          │處有期徒刑肆月，扣案之手套伍個、一字起子貳支，均│
│          │沒收。                                          │
├─────┼────────────────────────┤
│事實一之(八)│李輝雄犯侵入住宅罪，處有期徒刑貳月；又犯竊盜罪，│
│          │處有期徒貳月，扣案之手套伍個均沒收。            │
├─────┼────────────────────────┤
│事實一之(九)│李輝雄犯侵入住宅罪，處有期徒刑貳月；又犯竊盜罪，│
│          │處有期徒貳月，扣案之手套伍個均沒收。            │
├─────┼────────────────────────┤
│事實一之(十)│李輝雄犯侵入住宅罪，處有期徒刑貳月；又犯竊盜罪，│
│          │處有期徒貳月，扣案之手套伍個均沒收。            │
├─────┼────────────────────────┤
│事實一之(十一)│李輝雄犯攜帶兇器、毀壞門扇、侵入住宅竊盜罪，處有│
│          │期徒壹年捌月，扣案之手套伍個、一字起子貳支，均沒│
│          │收。                                            │
└─────┴────────────────────────┘
附錄本案論罪科刑法條：
刑法第306條第1項：
無故侵入他人住宅、建築物或附連圍繞之土地或船艦者，處1 年
以下有期徒刑、拘役或3 百元以下罰金。
刑法第320條第1項：
意圖為自己或第三人不法之所有，而竊取他人之動產者，為竊盜
罪，處五年以下有期徒刑、拘役或五百元以下罰金。
修正前刑法第321條第1項：
犯竊盜罪而有左列情形之一者，處6 月以上、5 年以下有期徒刑
：
一、於夜間侵入住宅或有人居住之建築物、船艦或隱匿其內而犯
    之者。
二、毀越門扇、牆垣或其他安全設備而犯之者。
三、攜帶兇器而犯之者。
四、結夥三人以上而犯之者。
五、乘火災、水災或其他災害之際而犯之者。
六、在車站或埠頭而犯之者。
前項之未遂犯罰之。
刑法第321條第1項：
犯竊盜罪而有下列情形之一者，處6 月以上、5 年以下有期徒刑
，得併科新臺幣10萬元以下罰金：
一、侵入住宅或有人居住之建築物、船艦或隱匿其內而犯之者。
二、毀越門扇、牆垣或其他安全設備而犯之者。
三、攜帶兇器而犯之者。
四、結夥三人以上而犯之者。
五、乘火災、水災或其他災害之際而犯之者。
六、在車站、埠頭、航空站或其他供水、陸、空公眾運輸之舟、
    車、航空機內而犯之者。